【裁判字號】    95,交抗,778
【裁判日期】    950927
【裁判案由】    違反道路交通管理處罰條例
【裁判全文】
臺灣高等法院交通事件裁定             95年度交抗字第778號
抗告人
即異議人
即受處分人  三兆汽車商行即蔡碧珠
上列抗告人因違反道路交通管理處罰條例案件，不服臺灣臺北地
方法院，中華民國95年9月6 日所為裁定（95年度交聲字第541號
），提起抗告，本院裁定如下：
    主  文
抗告駁回。
    理  由
一、按獨資商號並無獨立之人格，以該商號為營業，所生權利義
    務仍歸諸出資之個人，是商號與個人名稱雖異，實非不同權
    利義務主體（行政法院74年度判字第1392號判決意旨可資參
    照）。查：三兆汽車商行係蔡碧珠之獨資商號，有臺北縣政
    府營利事業登記證一紙在卷可稽，本件舉發違反道路交通管
    理事件通知單、違反道路交通管理事件裁決書雖均係以三兆
    汽車商行為車輛所有人及受處分人，然依前開說明，三兆汽
    車商行所生之權利義務仍歸屬於蔡碧珠，故其以三兆汽車商
    行代表人之名義提起本件聲明異議，實係以三兆汽車商行即
    蔡碧珠名義聲明異議，其聲明異議自屬合法，並應將本件異
    議人即受處分人（下簡稱受處分人）更正為三兆汽車商行即
    蔡碧珠，合先敘明。
二、按汽車駕駛人在禁止臨時停車處所停車者，在車站出、入口
    停車者，均處新臺幣（下同）600元以上1200 元以下罰鍰，
    道路交通管理處罰條例第56條第1項第1款、第3 款分別定有
    明文。且道路交通安全規則第111條第1項第2款、第112條第
    1項第1款分別規定，公共汽車招呼站十公尺內不得臨時停車
    ；禁止臨時停車處所不得停車。而所謂「公共汽車招呼站」
    係道路旁提供公共汽車乘客上下車用之區域總稱，公共汽車
    招呼站之標示方式除一般常見之豎立公車站牌外，另外在地
    面上劃有「公車停靠區」、「公車專用」等足資辨識該區域
    為專供公車乘客上下之用之標線、標誌亦屬之，其立法目的
    在於避免其他車輛靠近，以確保乘客上下車輛之公共安全。
    又所謂臨時停車，係指車輛因上、下人、客，裝卸物品，其
    引擎未熄火，停止時間未滿三分鐘，保持立即行駛之狀態而
    言，另所謂停車係指車輛停放於道路兩側或停車場所，而不
    立即行駛，道路交通管理處罰條例第3條第9款、第10款亦分
    別定有明文。
三、原處分意旨略以：異議人即受處分人將其所有之車牌號碼為
    ＡＪ—2268號之自用小貨車，停放在桃園縣平鎮市○○路公
    車站處，經桃園縣政府警察局平鎮分局執勤員警先後於民國
    （下同）95年4月6日13時10分、同日16時0分及同年4月7日8
    時10分及同日10時20分查獲，而以「在公車站停車」之違規
    行為為由，依違反道路交通管理處罰條例第56條第1項第3款
    （原舉發通知單桃警局交字第ＤＢ0000000、ＤＢ0000000、
    ＤＢ0000000、ＤＢ0000000號之舉發違反法條誤載為道路交
    通管理處罰條例第56條第3項，「第3項應更正為第1項第3款
    」）製單舉發。嗣受處分人雖於前揭舉發通知單所載應到案
    日期前之95年5月3日，向原處分機關提出申訴，然而，經調
    查結果，仍認受處分人有前開違規行為，原處分機關即交通
    部公路總局臺北區監理所乃於同年5月12 日，依道路交通管
    理處罰條例第56條第1項第3款及違反道路交通管理事件統一
    裁罰基準第43條、第44條、第61條規定，各裁處受處分人罰
    鍰新臺幣900元。
四、受處分人聲明異議意旨略以：前揭車輛停放之位置，地上路
    側已有該管機關繪設白色實線停車標線，並標示「公車專用
    」字樣，行為人將前揭車輛依照標線停車於公車外框白實線
    外緣，並無占用其公車專用車格；若地上無塗繪公車專用字
    樣且無繪設範圍之白實線，受處分人自知不得將前揭車輛停
    於公車站牌十公尺內而妨礙公車靠站出入，原處分機關就該
    違反規定之認定要件事實，並無確實查核清楚。又行政行為
    之內容應明確，行政秩序法第五條規定明確，上開路段路緣
    既無繪製紅色實線標示禁止停車或禁止臨時停車，處罰機關
    斷不能將行為人依法部分視若無睹，而依從嚴原則因上揭車
    輛停放法定車站前，即據此處罰受處分人，故為此聲明異議
    ，請求撤銷原處分。
五、經查：
（一）受處分人對其於前述時、地，將上開自用小貨車停放在公
      共汽車站旁乙情，並不爭執，復有桃園縣政府警察局平鎮
      分局95年6月28日平警分交字第0956020554 號函所檢附之
      採證照片兩幀及照片影本四幀在卷可稽，可見此部分事證
      明確，應可認定。
（二）又依據桃園縣政府警察局平鎮分局分別以95年7月26 日平
      警分交字第0956023424號、95年8月7日平警分交字第0956
      013281號函送採證照片一幀及警員黃格生所繪製之現場測
      繪草圖一紙以觀，前揭自小貨車停放之地點旁，雖繪設有
      白色實線停車標線，惟此係坐落公共汽車車站前方，標示
      「公車專用」字樣之公共汽車招呼站（長14.9公尺×寬3
      公尺），係供公共汽車停車讓乘客上、下車或公車出入車
      站之用。受處分人雖未將前揭自用小貨車逕自停放在上開
      公車專用停車區域內，卻將之停放在距離上開公車停車格
      近側邊線僅約二公尺處遠之車站出、入口，且距離此一公
      共汽車招呼站未逾十公尺距離，其顯然有違反道路交通管
      理處罰條例第56條第1項第1、3 款規定之違規事證明確，
      應堪認定。受處分人一再以：其信任地上塗繪公車專用字
      樣及白實線，始將前揭自小貨車停放在公車站牌十公尺內
      之車站出入處云云，並無理由，應不足採。
六、綜上所述，受處分人有在公共汽車車站出、入口停車之行為
    ，顯有道路交通管理處罰條例第56條第1項第1款、第3 款之
    違規事證明確，原處分機關依道路交通管理處罰條例第56條
    第1項第3款（漏引第1 款，但裁處並無不當）及違反道路交
    通管理事件統一裁罰基準及處理細則第43條、第44條、第61
    條等規定，各裁處其罰鍰900 元，於法相符，本件聲明異議
    為無理由，原審本同上之見解，以本件聲明異議為無理由，
    適用道路交通案件處理辦法第19條之規定，裁定異議駁回，
    經核並無不合。
七、抗告人抗告意旨以伊按中央法規標準法第16條，行政罰法第
    5條、第6條第1項、第7條第1項及第11條第1項，道路交通管
    理處罰條例第3條第1項第6款、第4條前段，道路交通規則第
    90條第1項前段、第112條第1項第16 款及道路交通標誌標線
    號誌設置規則第190條第7項等之特別規定處理停車事宜，其
    行為本身絕無犯意之故意或過失之違反，指摘原裁定不當。
    惟查，受處分人所引上開規定顯與其有本件上開違規行為無
    關，本件抗告為無理由，應予駁回。
據上論斷，應依道路交通案件處理辦法第26條，刑事訴訟法第41
2條，裁定如主文。
中    華    民    國    95    年    9     月    27    日
                  交通法庭審判長法  官  許國宏
                                法  官  許增男
                                法  官  楊貴志
以上正本證明與原本無異。
不得再抗告。
                                書記官  顧哲瑜
中    華    民    國    95    年    9     月    28    日


司法院資訊處製作；財團法人民間司法改革基金會備份。
